【裁判字號】    99,審訴緝,109
【裁判日期】    991230
【裁判案由】    偽造文書等
【裁判全文】
臺灣高雄地方法院刑事判決           99年度審訴緝字第109號
公  訴  人  臺灣高雄地方法院檢察署檢察官
被      告  曾淑玲
上列被告因偽造文書等案件，經檢察官提起公訴（98年度偵緝字
第1054號、第1055號、第1056號），被告於準備程序進行中就被
訴事實為有罪之陳述，經本院告知簡式審判程序之旨，並聽取被
告與公訴人之意見後，裁定依簡式審判程序審理，判決如下：
    主  文
曾淑玲犯竊盜罪，處有期徒刑肆月，如易科罰金，以新臺幣壹仟
元折算壹日；又共同犯附表一所示之罪，分別判處如附表一編號
一至十八所示之主刑及從刑欄所示之刑；又犯幫助詐欺取財罪，
處有期徒刑貳月，如易科罰金，以新臺幣壹仟元折算壹日。應執
行有期徒刑貳年，如易科罰金，以新臺幣壹仟元折算壹日，未扣
案如附表二所示之簽帳單上偽造之「洪秀美」之署押共貳拾壹枚
，均沒收。
    事  實
一、曾淑玲前於民國96年9 月27日，至其前夫洪志宏（已另行判
    決）位於高雄縣仁武鄉仁武村仁春巷101 之9 號住處探望洪
    志宏、曾淑玲2 人所生之孩子時，見中國信託商業銀行股份
    有限公司（下稱中國信託商銀）寄發予洪志宏姊妹洪秀美之
    中國信託商銀信用卡1 張（卡號：0000000000000000號）由
    其他家人領取後，置放於該屋客廳之桌面上，竟即意圖為自
    己不法之所有，而基於竊盜之犯意，竊取該信用卡得手，再
    循發卡銀行隨卡附上之指示，透過電話語音開卡系統，輸入
    洪秀美個人之身分資料而開卡成功。嗣洪志宏於隔日（28日
    ）出監返家後，曾淑玲即將前揭信用卡交付予洪志宏，邀約
    洪志宏共同持該信用卡消費使用，其等共同基於行使偽造私
    文書及詐欺取財之犯意聯絡，於同年9 月29日起至11月9 日
    止，於附表一編號1 至18所示時間、地點，與洪志宏共同持
    前揭信用卡向附表一所示特約商店之不知情店員刷卡購物，
    並由曾淑玲在附表一所示特約商店店員交付之信用卡簽帳單
    之商店存根聯持卡人簽名欄內，偽簽「洪秀美」之署名後，
    交付予不知情之店員而行使之，使各該商店之店員誤信曾淑
    玲為前揭信用卡之合法持卡人而允其消費，並如數交付商品
    ，共以此方式詐得價值共計新臺幣（下同）64,924元之商品
    ，足以生損害於附表一所示各該特約商店、洪秀美及中國信
    託商銀對於信用卡授權交易管理之正確性。嗣經洪秀美受中
    國信託商銀催繳上開附表一所示之款項共計64,924元後，報
    警處理，始循線查知上情。
二、曾淑玲明知目前國內社會上層出不窮之詐騙集團或不法份子
    為掩飾不法行徑及避免執法人員之追究、處罰，常以他人之
    電話、存款帳戶、印章、存摺、金融卡、密碼等，作為不法
    犯罪所得轉帳之用，即其客觀上可預見一般取得他人金融存
    款帳戶使用之行徑，將可能涉有財產犯罪之行為。詎其雖預
    見金融存款帳戶，若任意交付他人使用，將可能成為幫助他
    人犯罪之用，竟仍不違其本意，而基於幫助犯罪之不確定故
    意，於96年11月間某日，在不詳地點，將其在高雄縣岡山鎮
    ○○路2 號之合作金庫銀行岡山分行所申辦之帳戶（帳號：
    0000000000000 ）之存摺、提款卡、密碼等資料，交付予真
    實姓名年籍不詳之詐欺集團成員。該詐欺集團於取得上開帳
    戶後，即意圖為自己不法之所有，於96年11月12日打電話予
    戴淑美，佯稱：刑事局逮捕一名洗錢嫌疑犯，該犯人之帳戶
    內有戴淑美之姓名，要求戴淑美轉帳至指定帳戶云云，致戴
    淑美陷於錯誤，於同日14時30分許，在臺灣中小企業銀行竹
    北分行匯款6 萬元至曾淑玲上開帳戶內，並為該集團成員提
    領一空。嗣因戴淑美發覺有異而報警處理，始知上情。
三、案經高雄市政府警察局岡山分局、仁武分局報告臺灣高雄地
    方法院檢察署檢察官偵查起訴。
    理  由
一、本件被告曾淑玲所犯係死刑、無期徒刑、最輕本刑為3 年以
    上有期徒刑以外之罪，其於準備程序進行中，就被訴事實為
    有罪之陳述，經受命法官告知簡式審判程序之旨，並聽取當
    事人之意見後，本院合議庭認無不得或不宜改依簡式審判程
    序進行之情形，爰依刑事訴訟法第273 條之1 第1 項規定，
    裁定本件由受命法官獨任進行簡式審判程序。又本件卷內之
    證據資料，依同法第273 條之2 規定，不受同法第159 條第
    1 項關於傳聞法則規定之限制，依法均有證據能力，合先敘
    明。
二、上揭事實，業據被告於本院審理中坦承不諱，且經證人即同
    案被告洪志宏、證人即被害人洪秀美、戴淑美證述在卷，並
    有臺灣中小企業銀行匯款申請書（警卷第10頁）、合作金庫
    商業銀行岡山分行96年11月23日合金岡存字第096004649 號
    函（警卷第11至13頁）、洪秀美信用卡消費明細及簽單（影
    一卷第4 至20頁）、冒用明細（影二卷第18至19頁）等證據
    在卷可稽，足認被告前開任意性之自白與事實相符，得作為
    被告有罪之證據。從而，本件事證明確，被告犯行堪以認定
    ，應依法論科。
三、論罪科刑：
  (一)按持信用卡購物消費，須於信用卡之簽帳單顧客簽名欄上簽
    名後，將簽帳單中之商店存根聯交還特約商店，以表示持卡
    人確認簽帳單上記載之交易標的及金額，並向發卡銀行請求
    撥付消費款項與特約商店之旨，是該簽帳單含有收據及請款
    單之性質，亦屬私文書。是核被告就犯罪事實一部分所為，
    係犯刑法第320 條第1 項之竊盜罪（被告於行為時已和洪志
    宏離婚，與洪秀美間已無親屬間相盜需告訴乃論之情形，故
    起訴書論罪欄漏未論及被告犯刑法第320 條第1 項之竊盜罪
    ，容有未恰，惟此部分既在起訴事實內，本院自得加以論罪
    科刑）、第216 條、第210 條之行使偽造私文書罪，及同法
    第339 條第1 項之詐欺取財罪；就犯罪事實二部分所為，係
    犯刑法第30條第1 項、第339 條第1 項之幫助詐欺取財罪，
    因情節較正犯為輕，是依刑法第30條第2 項之規定，按正犯
    之刑減輕之。被告上開在信用卡簽帳單簽名欄偽簽「洪秀美
    」署名之行為，為偽造私文書之階段行為；被告持已偽簽署
    名「洪秀美」之簽帳單，分別向上開特約商店人員行使，其
    偽造私文書之低度行為，均應為行使之高度行為所吸收，均
    不另論罪。被告就上開盜刷信用卡部分，均係以一行為，分
    別觸犯行使偽造私文書與詐欺取財罪，為想像競合犯，應依
    刑法第55條之規定，均從一重論以行使偽造私文書罪。被告
    就上開行使偽造私文書部分，與洪志宏有犯意聯絡及行為分
    擔，均應論以共同正犯。又被告就上開竊盜罪、行使偽造私
    文書共18罪（就附表一編號8 、11、12部分，因被告係於緊
    接之時間在同地點盜刷信用卡消費，故均僅成立接續一罪）
    ，及幫助詐欺取財罪間，犯意各別，行為互殊，應予分論併
    罰。
  (二)爰審酌被告不思以己力正當賺取財物，竟貪圖私利，任意竊
    取他人之信用卡，與洪志宏共同至特約商店盜刷財物，不僅
    侵害他人之財產權，更明顯影響社會治安及金融秩序；又另
    將帳戶資料提供他人為詐欺取財使用，紊亂社會正常交易秩
    序，並使不法之徒藉此輕易詐取財物，檢警難以追查緝捕，
    更造成被害人求償上之困難，所造成之危害非輕，且未彌補
    被害人之損失，其行為確屬不該；參以被告犯後坦承全部犯
    行，尚有悔意，所詐得之金額尚非眾多，及其犯罪之動機係
    因缺錢養育小孩，智識程度為國小畢業，現於電子工廠做工
    ，每月收入約19,000元等一切情狀，分別量處如主文所示之
    刑，且均諭知如主文所示之易科罰金折算標準。又按刑法第
    51條數罪併罰定執行刑之立法方式，採限制加重原則，亦即
    非以累加方式定應執行刑，該條第5 款即明定：「宣告多數
    有期徒刑者，於各刑中之最長期以上，各刑合併之刑期以下
    ，定其刑期。但不得逾30年」，而審酌被告犯附表一編號1
    至18所示之各該行使偽造私文書犯行，係在96年9 月29日至
    96年11月9 日間犯之，而犯罪手法均大致相同，如以實質累
    加之方式定應執行刑，則處罰之刑度顯將超過其行為之不法
    內涵，而違反罪責原則，及考量因生命有限，刑罰對被告造
    成之痛苦程度，係隨刑度增加而生加乘效果，而非以等比方
    式增加，則以隨罪數增加遞減其刑罰之方式，當足以評價被
    告行為之不法性之法理（即多數犯罪責任遞減原則），是定
    被告應執行刑如主文所示，並依刑法第41條第8 項之規定，
    諭知其易科罰金之折算標準，以示懲儆。
  (三)又被告及洪志宏共同偽造之信用卡消費簽單商店存根聯，已
    經被告、洪志宏持以行使，並非被告或洪志宏所有之物，自
    不得宣告沒收。又各次消費簽單商店存根聯雖未經扣案，惟
    因無證據證明各該消費簽單業已滅失，是以如附表二所示之
    各該消費簽單商店存根聯上偽簽之「洪秀美」署押各1 枚，
    應分別依刑法第219 條之規定，不問屬於犯人與否，宣告沒
    收之。
據上論斷，應依刑事訴訟法第273 條之1 第1 項、第284 條之1
、第299 條第1 項前段，刑法第28條、第320 條第1 項、第216
條、第210 條、第339 條第1 項、第30條第1 項前段、第2 項、
第55條、第41條第1 項前段、第8 項、第219 條、第51條第5 款
、第9 款，刑法施行法第1 條之1 ，判決如主文。
本案經檢察官王清海到庭執行職務。
中    華    民    國    99    年    12    月    30    日
                  刑事第十庭    法  官  林裕凱
以上正本證明與原本無異。
如不服本判決應於收受判決後10日內向本院提出上訴書狀，並應
敘述具體理由。其未敘述上訴理由者，應於上訴期間屆滿後20日
內向本院補提理由書(均須按他造當事人之人數附繕本)「切勿逕
送上級法院」。
中    華    民    國    99    年    12    月    30    日
                                 書記官 黃振祐
附錄所犯法條
中華民國刑法第216條
（行使偽造變造或登載不實之文書罪）
行使第 210 條至第 215 條之文書者，依偽造、變造文書或登載
不實事項或使登載不實事項之規定處斷。
中華民國刑法第210條
（偽造變造私文書罪）
偽造、變造私文書，足以生損害於公眾或他人者，處 5 年以下
有期徒刑。
中華民國刑法第339條
（普通詐欺罪）
意圖為自己或第三人不法之所有，以詐術使人將本人或第三人之
物交付者，處 5 年以下有期徒刑、拘役或科或併科 1 千元以下
罰金。
以前項方法得財產上不法之利益或使第三人得之者，亦同。
前二項之未遂犯罰之。
附表一：
┌──┬──────┬──────┬────┬──────────────┐
│編號│  刷卡日期  │地點        │消費金額│主刑及從刑                  │
├──┼──────┼──────┼────┼──────────────┤
│ 1  │96年9 月29日│高雄縣仁武鄉│300元   │曾淑玲共同犯行使偽造私文書罪│
│    │下午7 時18分│鳳仁路321 號│        │，處有期徒刑參月，如易科罰金│
│    │57秒        │- 中鷹加油站│        │，以新臺幣壹仟元折算壹日，未│
│    │            │            │        │扣案簽帳單上偽造之「洪秀美」│
│    │            │            │        │署押壹枚沒收。              │
├──┼──────┼──────┼────┼──────────────┤
│ 2  │96年9 月30日│高雄縣新興區│10,260元│曾淑玲共同犯行使偽造私文書罪│
│    │下午3 時39分│十全一路109 │        │，處有期徒刑參月，如易科罰金│
│    │2 秒        │號- 家樂福十│        │，以新臺幣壹仟元折算壹日，未│
│    │            │全店        │        │扣案簽帳單上偽造之「洪秀美」│
│    │            │            │        │署押壹枚沒收。              │
├──┼──────┼──────┼────┼──────────────┤
│ 3  │96年10月1 日│高雄市楠梓區│4,912元 │曾淑玲共同犯行使偽造私文書罪│
│    │下午9 時55分│土庫一路60號│        │，處有期徒刑參月，如易科罰金│
│    │50秒        │- 台糖量販  │        │，以新臺幣壹仟元折算壹日，未│
│    │            │            │        │扣案簽帳單上偽造之「洪秀美」│
│    │            │            │        │署押壹枚沒收。              │
├──┼──────┼──────┼────┼──────────────┤
│ 4  │96年10月7 日│高雄縣仁武鄉│500元   │曾淑玲共同犯行使偽造私文書罪│
│    │上午9 時58分│鳳仁路321 號│        │，處有期徒刑參月，如易科罰金│
│    │16秒        │- 中鷹加油站│        │，以新臺幣壹仟元折算壹日，未│
│    │            │            │        │扣案簽帳單上偽造之「洪秀美」│
│    │            │            │        │署押壹枚沒收。              │
├──┼──────┼──────┼────┼──────────────┤
│ 5  │96年10月7 日│高雄市楠梓區│9384元  │曾淑玲共同犯行使偽造私文書罪│
│    │上午10時30分│土庫一路60號│        │，處有期徒刑參月，如易科罰金│
│    │9 秒        │- 台糖量販  │        │，以新臺幣壹仟元折算壹日，未│
│    │            │            │        │扣案簽帳單上偽造之「洪秀美」│
│    │            │            │        │署押壹枚沒收。              │
├──┼──────┼──────┼────┼──────────────┤
│ 6  │96年10月7 日│高雄縣新興區│8920元  │曾淑玲共同犯行使偽造私文書罪│
│    │下午4 時35分│十全一路10 9│        │，處有期徒刑參月，如易科罰金│
│    │58秒        │號-家 樂福十│        │，以新臺幣壹仟元折算壹日，未│
│    │            │全店        │        │扣案簽帳單上偽造之「洪秀美」│
│    │            │            │        │署押壹枚沒收。              │
├──┼──────┼──────┼────┼──────────────┤
│ 7  │96年10月12日│高雄市楠梓區│170元   │曾淑玲共同犯行使偽造私文書罪│
│    │下午1 時7 分│土庫一路60號│        │，處有期徒刑參月，如易科罰金│
│    │16秒        │- 台糖量販  │        │，以新臺幣壹仟元折算壹日，未│
│    │            │            │        │扣案簽帳單上偽造之「洪秀美」│
│    │            │            │        │署押壹枚沒收。              │
├──┼──────┼──────┼────┼──────────────┤
│ 8  │96年10月14日│高雄縣仁武鄉│300元   │曾淑玲共同犯行使偽造私文書罪│
│    │上午2 時39分│澄觀路二段2 │        │，處有期徒刑參月，如易科罰金│
│    │24秒        │號-台 糖仁林│        │，以新臺幣壹仟元折算壹日，未│
│    │            │加油站      │        │扣案簽帳單上偽造之「洪秀美」│
│    │            │            │        │署押貳枚均沒收。            │
│    ├──────┼──────┼────┤                            │
│    │96年10月14日│同上        │200元   │                            │
│    │上午2 時40分│            │        │                            │
│    │19秒        │            │        │                            │
│    │            │            │        │                            │
├──┼──────┼──────┼────┼──────────────┤
│ 9  │96年10月19日│高雄縣仁武鄉│300元   │曾淑玲共同犯行使偽造私文書罪│
│    │上午5 時12分│高楠公路28號│        │，處有期徒刑參月，如易科罰金│
│    │31秒        │- 台灣優力民│        │，以新臺幣壹仟元折算壹日，未│
│    │            │族加油站    │        │扣案簽帳單上偽造之「洪秀美」│
│    │            │            │        │署押壹枚沒收。              │
├──┼──────┼──────┼────┼──────────────┤
│ 10 │96年10月20日│高雄縣仁武鄉│500元   │曾淑玲共同犯行使偽造私文書罪│
│    │上午4 時53分│鳳仁路321 號│        │，處有期徒刑參月，如易科罰金│
│    │22秒        │- 中鷹加油站│        │，以新臺幣壹仟元折算壹日，未│
│    │            │            │        │扣案簽帳單上偽造之「洪秀美」│
│    │            │            │        │署押壹枚沒收。              │
├──┼──────┼──────┼────┼──────────────┤
│ 11 │96年10月20日│高雄縣岡山鎮│2,408元 │曾淑玲共同犯行使偽造私文書罪│
│    │上午8 時48分│公園西路三段│        │，處有期徒刑參月，如易科罰金│
│    │53秒        │127 號- 樂易│        │，以新臺幣壹仟元折算壹日，未│
│    │            │購生活館岡山│        │扣案簽帳單上偽造之「洪秀美」│
│    │            │店          │        │署押貳枚均沒收。            │
│    ├──────┼──────┼────┤                            │
│    │96年10月20日│同上        │836元   │                            │
│    │上午9 時3 分│            │        │                            │
│    │53秒        │            │        │                            │
│    │            │            │        │                            │
├──┼──────┼──────┼────┼──────────────┤
│ 12 │96年10月21日│高雄縣仁武鄉│300元   │曾淑玲共同犯行使偽造私文書罪│
│    │上午8 時13分│水管路三段  │        │，處有期徒刑參月，如易科罰金│
│    │16秒        │276 號- 台糖│        │，以新臺幣壹仟元折算壹日，未│
│    │            │仁新加油站  │        │扣案簽帳單上偽造之「洪秀美」│
│    │            │            │        │署押貳枚均沒收。            │
│    ├──────┼──────┼────┤                            │
│    │96年10月21日│同上        │16元    │                            │
│    │上午8 時15分│            │        │                            │
│    │22秒        │            │        │                            │
│    │            │            │        │                            │
├──┼──────┼──────┼────┼──────────────┤
│ 13 │96年10月21日│高雄市三民區│8,619元 │曾淑玲共同犯行使偽造私文書罪│
│    │上午11時8 分│建國二路17號│        │，處有期徒刑參月，如易科罰金│
│    │23秒        │1 樓- 華庭電│        │，以新臺幣壹仟元折算壹日，未│
│    │            │腦建國店    │        │扣案簽帳單上偽造之「洪秀美」│
│    │            │            │        │署押壹枚沒收。              │
├──┼──────┼──────┼────┼──────────────┤
│ 14 │96年10月31日│高雄市左營區│500元   │曾淑玲共同犯行使偽造私文書罪│
│    │下午10時7 分│華夏路1162號│        │，處有期徒刑參月，如易科罰金│
│    │47秒        │- 西歐夏加油│        │，以新臺幣壹仟元折算壹日，未│
│    │            │站          │        │扣案簽帳單上偽造之「洪秀美」│
│    │            │            │        │署押壹枚沒收。              │
├──┼──────┼──────┼────┼──────────────┤
│ 15 │96年11月7 日│高雄縣仁武鄉│500元   │曾淑玲共同犯行使偽造私文書罪│
│    │下午7 時54分│水管路三段  │        │，處有期徒刑參月，如易科罰金│
│    │4 秒        │276 號- 台糖│        │，以新臺幣壹仟元折算壹日，未│
│    │            │仁新加油站  │        │扣案簽帳單上偽造之「洪秀美」│
│    │            │            │        │署押壹枚沒收。              │
├──┼──────┼──────┼────┼──────────────┤
│ 16 │96年11月8 日│高雄縣新興區│6,919元 │曾淑玲共同犯行使偽造私文書罪│
│    │下午1 時33分│十全一路10 9│        │，處有期徒刑參月，如易科罰金│
│    │50秒        │號-家 樂福十│        │，以新臺幣壹仟元折算壹日，未│
│    │            │全店        │        │扣案簽帳單上偽造之「洪秀美」│
│    │            │            │        │署押壹枚沒收。              │
├──┼──────┼──────┼────┼──────────────┤
│ 17 │96年11月9 日│高雄市三民區│8,580元 │曾淑玲共同犯行使偽造私文書罪│
│    │下午8 時17分│建國二路11 9│        │，處有期徒刑參月，如易科罰金│
│    │56秒        │號A7- 速易科│        │，以新臺幣壹仟元折算壹日，未│
│    │            │技數位館    │        │扣案簽帳單上偽造之「洪秀美」│
│    │            │            │        │署押壹枚沒收。              │
├──┼──────┼──────┼────┼──────────────┤
│ 18 │96年11月9 日│高雄縣仁武鄉│500元   │曾淑玲共同犯行使偽造私文書罪│
│    │下午11時58分│鳳仁路177 號│        │，處有期徒刑參月，如易科罰金│
│    │5 秒        │- 鳳仁加油站│        │，以新臺幣壹仟元折算壹日，未│
│    │            │            │        │扣案簽帳單上偽造之「洪秀美」│
│    │            │            │        │署押壹枚沒收。              │
└──┴──────┴──────┴────┴──────────────┘
附表二（應沒收之物）：
┌──┬──────┬───────────────────┐
│編號│名稱        │說明                                  │
├──┼──────┼───────────────────┤
│ 1  │「洪秀美」署│96年9 月29日於中鷹加油站消費時，由曾淑│
│    │押1 枚      │玲在金額300 元之信用卡消費簽單特約商店│
│    │            │存根聯上簽寫。                        │
├──┼──────┼───────────────────┤
│ 2  │「洪秀美」署│96年9 月30日於家樂福十全店消費時，由曾│
│    │押1 枚      │淑玲在金額10,260元之信用卡消費簽單特約│
│    │            │商店存根聯上簽寫。                    │
├──┼──────┼───────────────────┤
│ 3  │「洪秀美」署│96年10月1 日於台糖量販店消費時，由曾淑│
│    │押1 枚      │玲在金額4,912 元之信用卡消費簽單特約商│
│    │            │店存根聯上簽寫。                      │
├──┼──────┼───────────────────┤
│ 4  │「洪秀美」署│96年10月7 日於中鷹加油站消費時，由曾淑│
│    │押1 枚      │玲在金額500 元之信用卡消費簽單特約商店│
│    │            │存根聯上簽寫。                        │
├──┼──────┼───────────────────┤
│ 5  │「洪秀美」署│96年10月7 日於台糖量販店消費時，由曾淑│
│    │押1 枚      │玲在金額9,384 元之信用卡消費簽單特約商│
│    │            │店存根聯上簽寫。                      │
├──┼──────┼───────────────────┤
│ 6  │「洪秀美」署│96年10月7 日於家樂福十全店消費時，由曾│
│    │押1 枚      │淑玲在金額8,920 元之信用卡消費簽單特約│
│    │            │商店存根聯上簽寫。                    │
├──┼──────┼───────────────────┤
│ 7  │「洪秀美」署│96年10月12日於台糖量販店消費時，由曾淑│
│    │押1 枚      │玲在金額170 元之信用卡消費簽單特約商店│
│    │            │存根聯上簽寫。                        │
├──┼──────┼───────────────────┤
│ 8  │「洪秀美」署│96年10月14日於台糖仁林加油站消費時，由│
│    │押1 枚      │曾淑玲在金額300 元之信用卡消費簽單特約│
│    │            │商店存根聯上簽寫。                    │
├──┼──────┼───────────────────┤
│ 9  │「洪秀美」署│96年10月14日於台糖仁林加油站消費時，由│
│    │押1 枚      │曾淑玲在金額200 元之信用卡消費簽單特約│
│    │            │商店存根聯上簽寫。                    │
├──┼──────┼───────────────────┤
│ 10 │「洪秀美」署│96年10月19日於台灣優力民族加油站消費時│
│    │押1 枚      │，由曾淑玲在金額300 元之信用卡消費簽單│
│    │            │特約商店存根聯上簽寫。                │
├──┼──────┼───────────────────┤
│ 11 │「洪秀美」署│96年10月20日於中鷹加油站消費時，由曾淑│
│    │押1 枚      │玲在金額500 元之信用卡消費簽單特約商店│
│    │            │存根聯上簽寫。                        │
├──┼──────┼───────────────────┤
│ 12 │「洪秀美」署│96年10月20日於樂易購生活館岡山店消費時│
│    │押1 枚      │，由曾淑玲在金額2,408 元之信用卡消費簽│
│    │            │單特約商店存根聯上簽寫。              │
├──┼──────┼───────────────────┤
│ 13 │「洪秀美」署│96年10月20日於樂易購生活館岡山店消費時│
│    │押1 枚      │，由曾淑玲在金額836 元之信用卡消費簽單│
│    │            │特約商店存根聯上簽寫。                │
├──┼──────┼───────────────────┤
│ 14 │「洪秀美」署│96年10月21日於台糖仁新加油站消費時，由│
│    │押1 枚      │曾淑玲在金額300 元之信用卡消費簽單特約│
│    │            │商店存根聯上簽寫。                    │
├──┼──────┼───────────────────┤
│ 15 │「洪秀美」署│96年10月21日於台糖仁新加油站消費時，由│
│    │押1 枚      │曾淑玲在金額16元之信用卡消費簽單特約商│
│    │            │店存根聯上簽寫。                      │
├──┼──────┼───────────────────┤
│ 16 │「洪秀美」署│96年10月21日於華庭電腦建國店消費時，由│
│    │押1 枚      │曾淑玲在金額8,619 元之信用卡消費簽單特│
│    │            │約商店存根聯上簽寫。                  │
├──┼──────┼───────────────────┤
│ 17 │「洪秀美」署│96年10月31日於西歐夏加油站消費時，由曾│
│    │押1 枚      │淑玲在金額500 元之信用卡消費簽單特約商│
│    │            │店存根聯上簽寫。                      │
├──┼──────┼───────────────────┤
│ 18 │「洪秀美」署│96年11月7 日於台糖仁新加油站消費時，由│
│    │押1 枚      │曾淑玲在金額500 元之信用卡消費簽單特約│
│    │            │商店存根聯上簽寫。                    │
├──┼──────┼───────────────────┤
│ 19 │「洪秀美」署│96年11月8 日於家樂福十全店消費時，由曾│
│    │押1 枚      │淑玲在金額6,919 元之信用卡消費簽單特約│
│    │            │商店存根聯上簽寫。                    │
├──┼──────┼───────────────────┤
│ 20 │「洪秀美」署│96年11月9 日於速易科技數位館消費時，由│
│    │押1 枚      │曾淑玲在金額8,580 元之信用卡消費簽單特│
│    │            │約商店存根聯上簽寫。                  │
├──┼──────┼───────────────────┤
│ 21 │「洪秀美」署│96年11月9 日於鳳仁加油站消費時，由曾淑│
│    │押1 枚      │玲在金額500 元之信用卡消費簽單特約商店│
│    │            │存根聯上簽寫。                        │
└──┴──────┴───────────────────┘

司法院資訊處製作；財團法人民間司法改革基金會備份。
